臺灣臺中地方法院刑事判決　　　　　　　100年度訴字第387號
公　訴　人　臺灣臺中地方法院檢察署檢察官
被　　　告　陳俊宇
選任辯護人　林志銘律師
上列被告因妨害性自主罪案件，經檢察官提起公訴（99年度偵字
第27539 號），本院判決如下：
    主    文
陳俊宇無罪。
    理    由
一、公訴意旨略以：被告陳俊宇因時常前往成年人Ａ女（警詢代
    號為0000-00000號，真實姓名年籍詳如性侵害案件被害人代
    號與真實姓名對照表，以下簡稱Ａ女）所任職之某便利商店
    內購物，雙方因而相識。嗣因陳俊宇獲悉A 女與男友感情生
    變，須搬離原住處，遂邀約A 女搬至其所承租、位在臺中市
    南屯區○○○○街1 號5 樓509 室之住處；Ａ女為求節省房
    租開支，乃同意於民國99年10月21日搬入上址。99年10月25
    日凌晨1 時許，陳俊宇與Ａ女一同在上開住處飲用高粱酒後
    ，詎陳俊宇見兩人深夜同處一室，竟萌生強制性交之犯意，
    先將Ａ女強壓在床上，Ａ女遭襲後，隨即以手指抓扒陳俊宇
    之手及脖子，試圖掙扎反抗，惟陳俊宇仍以雙腿壓住Ａ女之
    身體，使Ａ女無力反抗，繼而違反Ａ女之意願，強行脫掉Ａ
    女之衣物並吸吻Ａ女之胸部，再伸手撫摸Ａ女之陰道及將Ａ
    女之褲子脫去，以其陰莖插入Ａ女之陰道內，以此方式對Ａ
    女強制性交既遂。嗣Ａ女趁隙騎乘機車，向任職之便利商店
    同事求助，並向警方報案，始循線查悉上情。因認被告陳俊
    宇所為，係犯刑法第221 條第1 項之以強暴方法對女子為性
    交罪嫌。
二、按犯罪事實應依證據認定之，無證據不得認定犯罪事實；不
    能證明被告犯罪者，應諭知無罪之判決，刑事訴訟法第154
    條第2 項、第301 條第1 項分別定有明文。再事實之認定應
    憑證據，如未能發現相當證據，或證據不足以證明，自不能
    以推測或擬制之方法，為裁判之基礎。又認定不利於被告之
    事實，需依積極證據，茍積極證據不足為不利於被告事實之
    認定時，即應為有利於被告之認定，更不必有何有利之證據
    。且刑事訴訟上證明之資料，無論其為直接證據或間接證據
    ，均須達於通常一般人均不致於有所懷疑，而得確信其為真
    實之程度，始得據為有罪之認定，若其關於被告是否犯罪之
    證明未能達此程度，而有合理性懷疑之存在，致使無從形成
    有罪之確信，根據「罪證有疑，利於被告」之證據法則，即
    不得遽為不利被告之認定，其以情況證據（即間接證據）斷
    罪時，尤須基於該證據在直接關係上所可證明之他項情況事
    實，本乎推理作用足以確證被告有罪，方為合法，不得徒憑
    主觀上之推想，將一般經驗上有利被告之其他合理情況逕予
    排除（最高法院76年台上字第4986號、32年度上字67號判例
    意旨參照）。另按「告訴人之告訴，係以使被告受刑事追訴
    為目的，其指訴是否與事實相符，仍應調查其他證據，以資
    審認，即須藉由補強證據之存在，以增強或擔保告訴人陳述
    之證明力，必被害人所述被害情形，無瑕疵可擊，且就其他
    方面調查，又與事實相符，始足據為有罪判決之基礎（最高
    法院87年度台上字第2176號、81年度台上字第3539號判決意
    旨參照）。復按證人係指在他人之訴訟案件中，陳述自己所
    見所聞具體事實之人，為證據之一種。被害人之陳述，有單
    純到庭陳述意見者（刑事訴訟法第248 條之1 、第271 條第
    2 項），有就與待證事實有重要關係之親身知覺、體驗事實
    為陳述者。又被害人之為證人，與通常一般第三人之為證人
    不同。被害人就被害經過所為之陳述，其目的在於使被告受
    刑事訴追處罰，與被告處於絕對相反之立場，其陳述或不免
    渲染、誇大。是被害人縱立於證人地位具結而為指證、陳述
    ，其供述證據之證明力仍較與被告無利害關係之一般證人之
    陳述為薄弱。從而，被害人就被害經過之陳述，除須無瑕疵
    可指，且須就其他方面調查又與事實相符，亦即仍應調查其
    他補強證據以擔保其指證、陳述確有相當之真實性，而為通
    常一般人均不致有所懷疑者，始得採為論罪科刑之依據，非
    謂被害人已踐行人證之調查程序，即得棄置其他補強證據不
    論，逕以其指證、陳述作為有罪判決之唯一證據。」（最高
    法院95年度台上字第6017號判決意旨參照）。
三、證據能力之說明：
(一)、證人Ａ女、唐百君、陳泰百於警詢時之陳述：
    按被告以外之人於審判外之言詞或書面陳述，除法律有規定
    者外，不得作為證據，刑事訴訟法第159條第1項定有明文。
    證人Ａ女、唐百君、陳泰百於警詢時之陳述，因屬被告陳俊
    宇以外之人於審判外之言詞陳述，且經被告之辯護人主張該
    3 名證人於警詢時之陳述不得作為證據，復均無刑事訴訟法
    第159 條之2 、第159 條之3 所定之例外情形，依上開規定
    ，該3 名證人於警詢時之陳述無證據能力。然仍非不得以之
    彈劾有證據能力之證據，進而削弱或否定其證據之證明力。
(二)、證人Ａ女、唐百君、陳泰百於檢察官偵訊時之證言：
    證人Ａ女、唐百君、陳泰百於偵查中經具結之證言，按卷內
    資料查無顯不可信之情形，被告及指定辯護人亦未主張或釋
    明上開證人於偵查中向檢察官為陳述時，其外在之客觀環境
    或情狀具有「顯有不可信之情況」之情形，則依據刑事訴訟
    法第159 條之1 第2 項規定，上開證人於偵查中向檢察官所
    為之陳述，自具有證據能力，均得作為證據。
(三)、除上開以外，本案下列引用之供述及非供述證據，經依法踐
    行調查證據程序，被告均不爭執各該證據之證據能力，並表
    示同意作作為證據，且亦查無依法應排除其證據能力之情形
    ，本院審酌各該證據作成時之情況，亦認為適當，是後述所
    引用證據之證據能力皆無疑義，合先敘明。
四、公訴人認被告涉犯刑法第221條第1項之強制性交罪嫌，無非
    以被告於偵查中坦承於上開時、地與告訴人Ａ女發生性交之
    事實，而告訴人Ａ女亦指述全部之犯罪事實，另證人唐百君
    於偵查中亦證稱：告訴人Ａ女於案發當日上午曾至任職之便
    利商店哭訴遭人霸王硬上弓等情；而證人陳泰百於檢察官偵
    訊時證稱：告訴人Ａ女於案發當日上午曾至任職之便利商店
    陳述遭被告性侵，及協助通報社工與向警察報案等情，復有
    中山醫學大學附設醫院受理疑似性侵害事件驗傷診斷書、性
    侵害案件被害人代號與真實姓名對照表、蒐證照片、現場圖
    等，為其論斷依據。
五、訊據被告陳俊宇固坦承於上開時、地與告訴人Ａ女發生性交
    之事實，惟堅決否認有何以強暴、脅迫或其他違反Ａ女意願
    之方式，將其陰莖插入Ａ女陰道內抽動之妨害性自主之犯行
    ，辯稱：因常至工作地點附近之便利商店而結識在便利商店
    工作之Ａ女，嗣後Ａ女曾提及要搬至伊租處同住並分擔房租
    ，後於某日Ａ女來電要到伊處看看，看完後隨即離去，於99
    年10月19日Ａ女來電哭訴但未說原因，翌日Ａ女又來電要到
    伊租處看看，看完後Ａ女稱與男友吵架要搬來同住並分擔房
    租，伊質以男女同住一處不妥，Ａ女稱沒關係，伊始同意Ａ
    女搬來同住，並拿1 副鑰匙給Ａ女，Ａ女於99年10月21日搬
    來床墊至租處同住，並鋪設在伊床鋪旁地上，於99年10月25
    日約0 時許，伊與Ａ女在房內喝酒、看電視，伊先邀Ａ女是
    否同意性交，因Ａ女未回應，伊先外出吃宵夜，約20分鐘後
    返回租處，再邀Ａ女是否同意性交，Ａ女即點頭允諾，後兩
    人即發生性交，期間Ａ女並無反抗或哭泣，事後伊先進浴室
    盥洗，Ａ女於伊盥洗後也進入浴室盥洗，伊於Ａ女盥洗時即
    睡著，不知Ａ女於何時離去，當日21時許伊返家時，見Ａ女
    大部分物品均已搬離，後即未再與Ａ女聯絡，並未違反Ａ女
    意願而性交，且如係對Ａ女性侵，於性交前後Ａ女有多次機
    會可離開或求救，但Ａ女並無此等反應等語。經查，
(一)、告訴人Ａ女於警詢時陳稱：「（問：請妳告訴我，加害人和
    妳有何關係? 係如何認識的? 你知不知道他的年籍資料及聯
    絡電話或住址等? ）我跟他只是普通朋友關係。我在萊爾富
    商店上班，之前他在商店旁的快炒店上班，因為他常到我們
    便利商店買東西而認識的，我與他認識大約1 個多月。我只
    知道他是69年次，姓陳，綽號是酒空( 台語) ，電話號碼是
    0000-000000，他租屋住在臺中市南屯區○○○○街1號5樓
    509室」等語（參見99.10.25警詢筆錄，警卷第8至11頁）。
    於本院審理時證稱：「（檢察官問：警詢時警察問你是否只
    知被告綽號，不知全名？）是，我有問被告本人，但他沒有
    回答我」，「（檢察官問：你連被告真實姓名都不知道，也
    知道套房裡面男女共處一室為何與被告同住套房內？）被告
    跟我說我們同為台南人，知道出來工作的辛苦，可以讓我跟
    他分著住，等我有錢再搬出去」等語。依告訴人上開陳述，
    告訴人於搬進被告租處前，對被告真實姓名年籍全然不知，
    僅知悉被告之綽號及職業，且告訴人亦自承與被告僅為普通
    朋友，何以告訴人在認識被告僅1個月，且對被告年籍、背
    景均不知之情形下，會搬至被告租處與被告同居一室，此顯
    與常情相違。況被告之租處並無隔間分房，衛浴復僅1套，
    如2人同住一室，生活起居必定一目了然，且告訴人自承剛
    結束與男友感情，亦非不經男女情事之單純女子，何以告訴
    人不忌男女之別，仍將單人床墊搬進被告租處，與被告之雙
    人床比鄰而睡之理。
(二)、次查，告訴人於警詢中陳稱：「（問：請詳述經過情形? ）
    我於99年10月21日搬去跟加害人住，因為我跟我之前的男友
    分手，所以我就搬出來要找房子，加害人知道我要搬出來另
    外租房子，所以他就主動提議要我跟他一起住，分擔房租，
    我一開始很猶豫，但是後來我想說可以省錢，身上也沒足夠
    的錢，所以我就答應加害人跟他一起分租同住一間套房，他
    睡床上，我自己帶床墊鋪在地板上睡，那時候我搬進去之前
    他還理直氣壯跟我保證他不會對我做出逾矩的事，剛開始住
    進去前幾天，他就開始會開玩笑似的對我說「來! 哥哥抱一
    下! 」然後就撲上來，我都有跟他表達我不要，並用手抗拒
    他，‧‧‧」等語（參見99.10.25警詢筆錄，警卷第8 至11
    頁）；於本院審理時證稱：「檢察官問：本件你告訴被告性
    侵害時間距離你搬進去之後已經在那裡住了四個晚上，這四
    個晚上被告有無與你要親近的舉動？）有」，「（檢察官問
    ：你如何反應？）把被告推開，說我不要」，「（檢察官問
    ：當時有無想到要搬離該處？）有」，「（檢察官問：為何
    沒有立刻搬離？）有密集去找房子，也有問很多同事」等語
    。依告訴人上開指述，告訴人於離職後，因已未在原任職公
    司工作而立即搬出原任職公司之宿舍，惟遭被告性侵害前數
    天期間，被告既已有要與告訴人發生親密關係之舉動，甚至
    進而可能有性交意圖，告訴人所處狀況當較離職須遷出公司
    宿舍為險惡，處境較離職更為嚴重之情形下，告訴人竟未立
    即遷出被告租處或向外求援，反繼續居住於被告租處，此顯
    悖離經驗法則。
(三)、再查，告訴人於警詢中陳述：「（問：請詳述經過情形?）
    ‧‧‧今天 (25日)凌晨1-2點時他找我跟他一起喝高梁酒，
    他喝4-5杯，我喝了2杯酒，一杯容量大概200 C．C，在喝酒
    的過程中他又像前幾天那樣，對我說「來! 哥哥抱一下! 」
    之類的話，我一樣拒絕他，但是他今天對我很強硬，把我抱
    在胸前的手扯開，把我強押在床上，他開始用嘴巴親我嘴巴
    ，我因為要掙扎，我的手有指甲，所以找就用力抓扒他的手
    、脖子和臉，要把他推開，並且跟他說我不要，後來我哭了
    ，他就放開我的手離開房間，我因為不知道怎麼辦，我就坐
    在房間裡一直哭，大約半小時後他進來房間，跟我說我們兩
    個都沒有各自的戀愛對象，我們可以在一起，又跟我說他有
    性慾上的需求，後來因為我哭到沒力氣，他把我拉起來推倒
    在他床上，我無力反抗，那時候我很害怕，怕他會對我做出
    更恐怖的事，他把我推在床上後雙腿壓在我的骨盆腔位置上
    ，我動彈不得，我跟他說我不要，我又不敢激怒他，我又想
    讓一切趕快結束，所以有點半推半就，他脫掉我的上衣和胸
    罩，吸吻我的胸部，用手伸入沒有隔著內褲直接摸我的下體
    陰道，後來他又將我的七分棉質褲連內褲整個脫掉，他把他
    身上的衣服全部脫掉，他一直撫摸我的陰道，要我摸他的陰
    莖幫他勃起，他說他喝酒硬不起來，他要求我用口交，我拒
    絕，後來我用手幫他勃起後，他就把陰莖插進我的陰道內，
    抽動直到射精，射精在我體內，他沒有戴保險套」等語（參
    見99.10.25警詢筆錄，警卷第8 至11頁）；於本院審理時結
    證稱：「（辯護人問：你二十五日當天強制性交過程中被告
    是否曾離開住處？）那是在強制性交前被告有離開住處」，
    「（辯護人問：什麼意思？）大概約一點半時，被告有先離
    開，我有跟他說我不要跟他發生性行為，他打電話給朋友說
    要去外面找女人，說一次三千元，當時他有離開」，「（辯
    護人問：請求提示警卷第九頁Ａ女警詢筆錄，（提示）警詢
    中與你剛才所述不同？）當時他有一些動作時我有拒絕他，
    之後被告離開後回來才又繼續說要跟我當男女朋友要跟我發
    生性行為」，「（辯護人問：你在他離開過程中為何不逃跑
    ？）當時我已經不知所措，被告在我住進去前他有跟我說他
    晚上離開就是他去找女人了，不用理他」，「（檢察官問：
    你剛說被告對你有一些要親近你的行為，你拒絕後他有出去
    ，你說她是打電話給朋友說要找女人一次三千元，你為何知
    情？）他當著我的面打電話的，不是出去打電話，他打完電
    話才走出去，出去到回來約隔半小時」等語。依告訴人上開
    指述，被告與告訴人發生性交前先以言語徵求告訴人同意未
    果，進而將告訴人強壓在床上並強吻，因告訴人反抗被告始
    未進一步為性交，嗣並離開租處約20-30 分鐘，此亦為被告
    所自承，告訴人於數天前即已親見被告已有要求親密關係舉
    動之危險狀態，惟告訴人並未警覺立即離去，迨至事發當日
    ，被告要求親密關係之舉動，已由言詞進而有所行動，告訴
    人處境已由危險狀態升高為接近實害狀態，惟告訴人竟於被
    告外出近30分鐘期間，未立即離開被告租處，亦未以電話等
    工具向外求援，而係繼續待在被告租處，直至被告再度返回
    租處，並與告訴人為性交，徵諸告訴人已有2 年工作經驗，
    復曾經歷男女情事，殊難想像告訴人面對危害之反應與常人
    有如此甚大之差異，告訴人之指述顯悖離經驗法則。
(四)、又查，告訴人對被告於性交時所使用強暴手段之方式，於警
    詢中先稱：「今天(25 日) 凌晨1-2 點時他找我跟他一起喝
    高梁酒，他喝4-5 杯，我喝了2 杯酒，一杯容量大概200 C
    ．C ，在喝酒的過程中他又像前幾天那樣，對我說「來! 哥
    哥抱一下! 」之類的話，我一樣拒絕他，但是他今天對我很
    強硬，把我抱在胸前的手扯開，把我強押在床上，他開始用
    嘴巴親我嘴巴，我因為要掙扎，我的手有指甲，所以找就用
    力抓扒他的手、脖子和臉，要把他推開，並且跟他說我不要
    ，後來我哭了，他就放開我的手離開房間，我因為不知道怎
    麼辦，我就坐在房間裡一直哭，大約半小時後他進來房間，
    跟我說我們兩個都沒有各自的戀愛對象，我們可以在一起，
    又跟我說他有性慾上的需求，後來因為我哭到沒力氣，他把
    我拉起來推倒在他床上，我無力反抗，那時候我很害怕，怕
    他會對我做出更恐怖的事，他把我推在床上後雙腿壓在我的
    骨盆腔位置上，我動彈不得，我跟他說我不要，我又不敢激
    怒他，我又想讓一切趕快結束，所以有點半推半就，他脫掉
    我的上衣和胸罩，吸吻我的胸部，用手伸入沒有隔著內褲直
    接摸我的下體陰道，後來他又將我的七分棉質褲連內褲整個
    脫掉，他把他身上的衣服全部脫掉，他一直撫摸我的陰道，
    要我摸他的陰莖幫他勃起，他說他喝酒硬不起來，他要求我
    用口交，我拒絕，後來我用手幫他勃起後，他就把陰莖插進
    我的陰道內，抽動直到射精，射精在我體內，他沒有戴保險
    套」等語（參見99.10.25警詢筆錄，警卷第8 至11頁）；後
    又稱：「（問：加害人對妳侵害時是否有使用暴力、脅迫、
    恐嚇、催眠術或使用其他違反你意願的方法? ）他以強迫的
    方式用手和雙腳把我壓在床上，要我跟他發生性行為，他違
    反了我的意願對我為性行為」，「（問：加害人對妳為性侵
    害時，妳有否反抗? 如何抗拒? ）我要用手將他推開，可是
    他的力氣大，我推不開」等語（參見99.10.25警詢筆錄，警
    卷第8 至11頁）；於本院審理時證稱：「（檢察官問：被告
    對你強制性交過程你如何反抗？）我把被告推開說我不要，
    他把我拉上床我還是想要起來，不要跟他發生關係」，「（
    檢察官問：被告對你有何舉動讓你無法反抗？）他把我強壓
    在床上，抓住著我的雙手，我無法出力」，「（檢察官問：
    被告的腿有無壓住你？）有」，「（檢察官問：你體重幾公
    斤？）當時是58公斤」，「（檢察官問：被告體重？）70到
    80公斤」等語。依上開告訴人所陳，告訴人指述被告於性交
    時將其壓在床上，使其動彈不得，且因被告力氣較大無法推
    開等情，惟又稱反抗時曾以手抓傷被告額頭等語，告訴人對
    被告為性交時所使用之強暴手段究竟是否已完全壓制告訴人
    之反抗能力或僅壓制部分前後指述不一；又告訴人既稱被告
    為性交時使用強暴手段，違反其意願，致其無反抗，惟何以
    被告要告訴人先為口交時，告訴人豈有仍得於被告強暴手段
    壓制下抗拒不從之理，告訴人就被告於性交時曾使用強暴手
    段違反其意願之指述，是否可信，殊非無疑。況告訴人於警
    詢中先稱被告於性交時「把我推在床上後雙腿壓在我的骨盆
    腔位置上，我動彈不得」，後又稱：「以強迫的方式用手和
    雙腳把我壓在床上」，於本院審理時證稱：他把我強壓在床
    上，抓住著我的雙手，我無法出力，並以腿壓住我等語，告
    訴人關於被告於性交時所使用不法腕力之方法亦有前後不一
    之陳述，難確認為真實。
(五)、再查，告訴人對身上所受之傷係如何造成，於偵查中先指稱
    ：「（問：妳是否受傷? 加害人如何使妳受傷? ）有，我的
    左手手肘有受傷，因為我要掙扎，所以手肘磨到房間牆壁及
    我的左右手部有被他強壓抓住的痕跡」，「（問: 你手的傷
    何來? ）陳俊宇把我推倒在床上時撞到牆壁」（參見99.12.
    14偵查筆錄，臺灣臺中地方法院檢察署99年度偵字第27539
    號卷第12至14頁）；復於檢察訊問時稱：「（問: 你手上的
    傷如何造成的? ）因為我的床是靠在牆邊，當時陳俊宇把我
    壓在床上，我有告訴陳俊宇不要這樣，我要反抗，所以才撞
    到牆，當時我還有抓他，要他放手」（參見同上偵卷第24至
    26頁）；於本院審理時證稱：「（檢察官問：你之前提到你
    的左手手肘受傷是磨到牆壁，是如何造成？）當時我是躺在
    我自己的床上，被告強壓著我拉到他的床上，我的手就擦到
    牆壁磨破皮」，「（檢察官問：你右手掌擦傷如何造成？）
    當時被告抓傷的，他當時壓著我壓傷的，被告壓著我的手我
    無法反抗時壓傷的」等語。依告訴人上開指述情節，告訴人
    對其左手肘係被告強拉致碰撞牆壁或係被告強拉告訴人時，
    告訴人反抗始撞擊牆壁，前後說詞反覆；而告訴人右手掌係
    因被告強壓以至受傷或係遭被告抓傷等情，亦前後不一，是
    否符合實際所發生狀況實非無疑。況依現場相片及告訴人所
    繪製之現場圖所示，如依告訴人指述被告係將告訴人自較低
    床墊處往較高雙人床上強拉，並在較高之雙人床上為性交，
    則被告強拉告訴人時，施力方向與牆壁係相反方向，豈有可
    能因強拉告訴人而撞擊牆壁之理。告訴人上開前後不一之指
    述，是否可信，已非無疑。因此，告訴人上開指述情節，在
    在均與常情不合，且缺乏相關事證足資佐憑，同難據以認定
    被告確有其指訴強制性交犯行。
(六)、告訴人另自陳遭被告性侵害後，於被告盥洗後，亦到浴室盥
    洗，嗣後被告在床上睡著，告訴人於2 小時後始自被告租處
    離開，並前往便利商店等語。惟告訴人既係遭被告性侵，對
    被告及被告之租處自係厭惡至極而不願多待一刻，何以告訴
    人於被告在床上睡著後，仍停留2 小時始離開，且期間亦未
    曾以電話報警或向親友求援，甚至被告租處之大樓管理員，
    以利警察即時將被告人贓俱獲並保留完整證據，殊與常理相
    悖。況告訴人自陳自19歲時從南部至台中工作，家中尚有母
    親、爺爺、奶奶、姐姐及在花蓮就學之弟弟，在便利商店任
    職約1 個月左右，何以告訴人於事發後，就關係個人極為隱
    私之私密事項，未向關係較為密切之母姐甚或女性友人述說
    ，反向任職便利商店關係較不親近之男同事陳述遭性侵之事
    ，此與一般經驗法則亦屬相違。
(七)、至證人唐百君雖於事發當日5 時30分許，親見告訴人至便利
    商店內，神情有異且哭訴遭人霸王硬上弓，惟並未進一步詢
    問告訴人詳情，此業據證人唐百君於警詢、偵查及本院審理
    時證述在卷，證人唐百君之證言自不足為不利被告之認定。
    況證人唐百君於警詢、偵查及本院審理時，均一致證稱未見
    告訴人當時有受傷且告訴人亦未告知受傷情形等語，尚難僅
    憑告訴人之指述即為不利被告之認定。
(八)、另證人陳泰百於警詢、偵查及本院審理時，雖均證稱親聞告
    訴人陳述遭被告性侵之情節，並親見告訴人所受傷勢，惟證
    人陳泰百於偵查中證稱：告訴人受傷位置在手肘（參見同上
    偵卷第24至26頁），「（檢察官問：你之前有說被害人有把
    他的傷給你看，是什麼時候的事？）事發當天早上我上班時
    ，我問他發生何事他說被性侵，他說有被推倒，掙扎時有撞
    倒牆壁受傷，有把手上的傷給我看，我印象中他的左手手臂
    內側我看到有一個瘀血，我只有看到那邊」，「（審判長問
    ：被害人有無跟你說除了手臂瘀血外還有其他地方受傷？）
    沒有」等語。證人陳泰百對告訴人受傷位置，於本院審理時
    之證言雖清楚描述告訴人受傷位置及大小，惟與偵查中之證
    言不符，更與中山醫學大學附設醫院受理疑似性侵害事件驗
    傷診斷書所載傷勢不符，自無從為不利於被告之認定。
(九)、綜上所述，告訴人之指訴既存有上開瑕疵，案發後告訴人經
    驗傷結果，復難認定係因被告於性交時施予強暴手段所致，
    則本件檢察官所提出之證據，不足為被告有罪之積極證明，
    其指出證明之方法，亦無從說服法院形成被告有罪之心證。
    此外，復查無其他積極確切證據，足認被告有何檢察官所指
    之強制性交犯行，基於無罪推定之原則，自應為被告無罪之
    諭知
據上論斷，應依刑事訴訟法第301條第1項，判決如主文。
本案經檢察官葉芳如到庭執行職務。
中    華    民    國   100    年    6     月    8     日
                    刑事第六庭審判長  鍾堯航

                              法  官  郭德進

                              法  官  李立傑
以上正本證明與原本無異。
如不服本判決應於收受送達後十日內向本院提出上訴書狀，並應
敘述具體理由；其未敘述上訴理由者，應於上訴期間屆滿後二十
日內向本院補提理由書（均須按他造當事人之人數附繕本）「切
勿逕送上級法院」。
                              書記官  張隆成
中    華    民    國   100    年    6     月    8     日